【裁判字號】    95,上訴,259
【裁判日期】    950419
【裁判案由】    違反毒品危害防制條例
【裁判全文】
臺灣高等法院臺南分院刑事判決
上  訴  人  臺灣臺南地方法院檢察署檢察官
上  訴  人
即  被  告  乙○○
選任辯護人  洪梅芬  律師
            李佳冠  律師
            李季錦  律師
上列上訴人因被告違反毒品危害防制條例案件，不服臺灣臺南地
方法院94年度訴字第1295號中華民國94年12月29日第一審判決（
起訴案號：臺灣臺南地方法院檢察署94年度營偵字第754號），
提起上訴，本院判決如下：
    主      文
原判決撤銷。
乙○○連續販賣第三級毒品，處有期徒刑陸年肆月。扣案如附表
一所示之物均沒收之，另販賣第三級毒品所得新台幣參萬元沒收
之，如全部或一部不能沒收時，以其財產抵償之；又連續轉讓第
二級毒品，處有期徒刑壹年；又連續轉讓第三級毒品，處有期徒
刑拾月；應執行有期徒刑捌年。扣案如附表一所示之物均沒收之
，另販賣第三級毒品所得新台幣參萬元沒收之，如全部或一部不
能沒收時，以其財產抵償之。
    事      實
一、乙○○明知搖頭丸、Ｋ他命係毒品危害防制條例所明定之第
    二級、第三級毒品，不得轉讓及販賣。
二、乙○○基於意圖營利之概括犯意，自民國 (下同)94年1月初
    起，以其持用之0000000000號及0000000000號行動電話為聯
    絡工具，連續在嘉義市湯泉汽車旅館等處，以如附表二所示
    之價格，在附表二所示之時地，連續販賣第三級毒品Ｋ他命
    予甲○○（綽號黑雞）、林頌寧（綽號牛奶）與「大胖」（
    經查為林文慶，年籍待查）之成年男子等人（販賣之次數、
    價格、數量等均詳如附表二所示）。
三、乙○○另基於轉讓第二級、第三級毒品之概括犯意，分別於
    94年4月份起，在嘉義市湯泉汽車旅館等處，分別先後轉讓
    第二級毒品搖頭丸二次及轉讓第三級毒品Ｋ他命二次予友人
    丁○○施用。
四、嗣於94年6月14日上午10時30分許，為警在嘉義市○○街270
    號3樓之11搜索查獲，並扣得第三級毒品K他命粉末八瓶（淨
    重3.8533克）、粉末七瓶（淨重13.2542公克）、粉末一包
    （淨重49.8255公克）、粉末12包（淨重6.3936公克）及販
    毒稀釋所用麻醉劑粉末三包（約66公克）、分裝空瓶及瓶蓋
    各一包、電子秤二台、鐵盤二個、行動電話二具（手機號碼
    分別為0000000000號及0000000000號）、搗碎器一組、夾鏈
    袋三八三個。
五、案經臺南縣警察局新營分局報請臺灣臺南地方法院檢察署檢
    察官偵查起訴。
    理      由
一、訊據上訴人即被告對於上揭犯罪事實分別於原審及本院審理
    時坦承上情，核與證人甲○○(於94年6月14日警訊筆錄、同
    日偵訊筆錄）、林頌寧（於94年7月1日偵訊筆錄）、丁○○
    （於94年6月14日警訊筆錄、同日偵訊筆錄、本院上訴審95
    年4月12日審理筆錄）等人證述購買毒品、受讓毒品之情節
    ，互核相符，此外，並有台灣台南地方法院檢察署94年6 月
    8日、94年5月13日就0000000000號、0000000000號行動電話
    核發之通訊監察書（94年南檢朝字聲監續字000637號、94年
    南檢朝字聲監字000534號）及通話譯文，原審核發之搜索票
    、台南縣警察局新營分局搜索、扣押筆錄及證人甲○○、林
    頌寧、丁○○之尿液檢驗報告附卷足參，另有扣案之白色粉
    末八瓶（淨重3. 8533克）、粉末七瓶（淨重13.2542公克）
    、粉末一包（淨重49.8255公克）、粉末12包（淨重6.393 6
    公克）及販毒所用麻醉劑粉末三包（約66公克）、分裝空瓶
    及瓶蓋各一包、電子秤二台、鐵盤二個、行動電話二具（手
    機號碼分別為0000000000號及0000000000號）、搗碎器一組
    、夾鏈袋三八三個等物扣案可資佐證。又前開扣案之白色粉
    末八瓶（淨重3.8533克）、粉末七瓶 (淨重13.2542公克）
    、粉末二包（淨重19.9683公克）粉末一包（淨重49.8255公
    克）、粉末12包（淨重6.3936公克），經檢驗結果均含有第
    三級毒品k他命成分，此有憲兵司令部刑事鑑識中心94年8月
    29日（94)安鑑字第02164號鑑驗通知書一紙附卷可稽。被告
    自白核與事實相符，應堪採信。本件事證明確，被告連續販
    賣第三級毒品Ｋ他命及分別先後轉讓第二級毒品搖頭丸、第
    三級毒品Ｋ他命之犯行應堪認定。
二、再按雖被告與證人供述販賣、購買之毒品次數及數量或有出
    入，此或係因時間已久記憶模糊所致，本院上訴審再請被告
    乙○○仔細回憶販賣第二級毒品搖頭丸、第三級毒品Ｋ他命
    之細節後供承「伊賣第三級毒品Ｋ他命給甲○○六次，每一
    次賣三瓶，一瓶賣一千元。賣第三級毒品Ｋ他命給林頌寧三
    次，一次賣二瓶，有二次是賣一瓶，一瓶是賣一千元。賣第
    三級毒品Ｋ他命給林文慶一次，一次是賣六瓶共八千元」等
    語 (見本院95年4月12日審理筆錄)，本院經核認以被告乙○○以本院上訴審審理中之供述為正確，堪以採信。從而被告
    販賣第三級毒品Ｋ他命給甲○○所得為一萬八千元；販賣給
    林頌寧所得為四千元；販賣給林文慶所得為八千元，共販賣
    第三級毒品Ｋ他命所得為三萬元。又被告於原審供承「伊轉
    讓第二、三級毒品時並非同時，有時轉讓二級，有時轉讓第
    三級，看丁○○當時向我要的東西，因為我與丁○○是好朋
    友，所以就給他」等語（見原審卷第59頁)，再據證人丁○○於本院審理中亦結證稱「乙○○拿第二級毒品搖頭丸給伊
    二次，每次半顆；乙○○拿第三級毒品Ｋ他命給伊二次，每
    次少許可以吸食一次；乙○○拿第二級毒品搖頭丸或第三級
    毒品Ｋ他命時，每一次拿給伊一種，是在不同時間分別給伊
    」等語（見本院95年4月12日審理筆錄)，因此本院認被告係
    於上開時地分別先後轉讓第二級毒品搖頭丸、第三級毒品Ｋ
    他命給丁○○各有二次。
三、按搖頭丸、Ｋ他命分屬毒品危害防制條例第二條第二項第二
    、三款所稱之第二、三級毒品。核被告乙○○所為，係犯毒
    品危害防制條例第四條第三項之販賣第三級毒品罪及第八條
    第二項、第三項轉讓第二級、第三級毒品。其前後持有第二
    、三級毒品搖頭丸及Ｋ他命之低度行為，應為轉讓第二、第
    三級毒品或販賣第三級毒品之高度行為所吸收，不另論罪。
    被告先後多次販賣Ｋ他命及轉讓搖頭丸、Ｋ他命之行為，時
    間緊接，方法相同，所犯係犯罪構成要件相同之罪名，顯係
    出於概括犯意為之，均為連續犯，應依連續犯之規定各論以
    一罪，並加重其刑。被告所犯連續販賣Ｋ他命、轉讓搖頭丸
    、轉讓Ｋ他命之犯行，犯意各別、構成要件不同，應分論併
    罰。
四、又被告於本院審理中具狀陳述伊曾供出毒品來源係向甲○○
    及丙○○所購買，應函查台南地檢署是否有查獲甲○○販賣
    毒品及函查彰化地檢署偵辦丙○○是否因被告供出毒品而查
    獲應予減輕其刑云云。惟查證人甲○○之前科資料表迄今並
    無經查獲而起訴其有販賣第二、三級毒品之資料，有其前科
    資料表附卷足稽。而丙○○部分，係經警持搜索票於94 年5
    月2日下午2時許在丙○○之住處即彰化縣彰化市○○街107
    巷16弄28號查扣丙○○所有第3級毒品ｋ他命之白色粉末24
    包 (毛重2349.6公克)及其自用小客車上查扣第3級毒品ｋ他
    命12.8公克，並由丙○○於94年5月11日經警詢問時自行供
    出曾於94年2月初曾販賣第3級毒品ｋ他命給乙○○，檢察官
    乃依丙○○之供詞傳訊乙○○做證是否與丙○○之自白相符
    ，因此丙○○經警查獲後，在警詢中已先自白有販賣第三級
    毒品ｋ他命給乙○○，而被告乙○○係接獲彰化地檢署證人
    之傳票而前往做證，因此丙○○販賣第三級毒品ｋ他命之事
    實並非被告之供出毒品來源而破獲，並有彰化地檢署94年度
    偵字第3393號、5574號、6402號，94年度毒偵字第4152號丙○○之起訴書附卷足稽，是本件被告乙○○並無因供出甲○○、丙○○而破獲其等販賣毒品情事，並據被告乙○○於95
    年3月22日本院審理時供述如下：
    法官問：你是否曾去彰化地檢署檢察作證，是作什麼證？
    被告答：丙○○毒品案件傳我去作證。
    法官問：作證時你講什麼話？
    被告答：我照事實回答，我有向丙○○買過Ｋ他命。
    法官問：當時你向丙○○買Ｋ他命用途為何？
    被告答：自己吸食。
    法官問：你有沒有向甲○○買過Ｋ他命？
    被告答：有。
    法官問：你向甲○○買過Ｋ他命用途為何？
    被告答：自己吸食及販賣。
    審判長問：丙○○的案子彰化地檢署檢察官為什麼會傳你作
            證？
    被告答：是檢察官傳我的，我不清楚。
    審判長問：你有沒有因為施用Ｋ他命或搖頭丸被警查獲而供
            出向丙○○購買的？
    被告答：沒有。
    依被告於本院審理中之供述，其僅單方片面供稱曾向甲○○
    購買第三級毒品Ｋ他命，並無其他證據可資證明，而本件係
    被告販賣第三級毒品Ｋ他命給甲○○，是否因此而故意說係
    向甲○○購買，況迄今並未因此而查出或破獲甲○○有販賣
    第三級毒品Ｋ他命給乙○○或其他人之罪嫌。又丙○○部分
    係丙○○經警查獲持有之第三級毒品ｋ他命後，始自行供出
    曾有販賣第三級毒品ｋ他命給乙○○，被告乙○○遂經彰化
    地檢署傳喚作證，並非被告乙○○供出毒品來源而查獲丙○○，是本院認仍無法證明被告曾供出毒品來源經破獲情事，
    因而本件仍無法對被告乙○○依毒品危害防制條例第十七條
    之規定予以減輕其刑，則被告此部分所辯不實，不足採信，
    亦此明。
五、原審予以論罪科刑，並對被告乙○○就連續販賣第三級毒品
    ，量處有期徒刑伍年肆月；就連續轉讓第二級毒品，量處有
    期徒刑柒月；就連續轉讓第三級毒品，處有期徒刑肆月；並
    定應執行刑為有期徒刑陸年，固非無見。惟查：（一）原審
    就被告分別轉讓第二級毒品搖頭丸及第三級毒品Ｋ他命予友
    人丁○○之次數未於事實欄內詳細載明，即有未洽。（二）
    又被告乙○○販賣第三級毒品Ｋ他命所得共三萬元，詳如附
    表二所示，惟原審卻認販賣所得為三萬三千元，亦有未洽。
    （三）又被告販賣第三級毒品及轉讓第二、三級毒品，對社
    會危害甚鉅，原審僅量處應執行有期徒刑六年，顯過輕，亦
    有未洽。被告上訴意旨認有供出毒品來源應減輕其刑，雖不
    足採，惟檢察官上訴意旨認被告不知悔意，犯後態度不良，
    原審量刑過輕，並非全無理由，及原判決亦有可議，自應由
    本院將原判決撤銷改判。爰審酌被告明知毒品對人體之危害
    ，竟為圖私利販賣毒品，足以使購買施用者導致精神障礙、
    性格異常，甚至造成生命危險之生理成癮性及心理依賴性，
    戕害國民身心健康等一切情狀，分別量處如主文第二項所示
    之刑（即連續販賣第三級毒品，處有期徒刑陸年肆月；又連
    續轉讓第二級毒品，處有期徒刑壹年；又連續轉讓第三級毒
    品，處有期徒刑拾月）及定其應執行刑為有期徒刑八年，以
    以示懲儆。檢察官上訴意旨雖認應對被告量處應執行有期徒
    刑十年，但本院認仍以上開量刑為適當。
六、沒收部分：
    (1)按九十二年七月九日修正公布、九十三年一月九日生效施
      行之現行毒品危害防制條例第18條第一項前、中段規定：
      「查獲之第一、二級毒品及專供製造或施用第一、二級毒
      品之器具，不問屬於犯人與否，均沒收銷燬之；查獲之第
      三、四級毒品及製造或施用毒品之器具，無正當理由而擅
      自持有者，均沒入銷燬之」，而為不同於修正前原條文之
      規定（即不分毒品種類，凡查獲之毒品，不問屬於犯人與
      否，均沒收銷燬之）。是第三級毒品已非屬毒品危害防制
      條第十八條第一項前段規定應諭知沒收銷毀之毒品，至於
      同條項中段所定之沒入銷毀，因屬行政罰，非屬刑罰之從
      刑，先行敘明。查獲之第三級毒品亦不得於刑事判決內諭
      知沒入銷毀。本件扣案驗餘之毒品粉末八瓶（淨重3.8533
      克）、粉末七瓶（淨重13.2542公克）、粉末二包（淨重
      19.9683公克）粉末一包（淨重49.8255公克）、粉末12包
      （淨重6.3936公克）。另扣案稀釋粉末三包（約66公克）
      、分裝空瓶及瓶蓋各一包、電子秤二台、鐵盤二  個、行
      動電話二具（0000000000號及0000000000號）、搗碎器一
      組、夾鏈袋三八三個，均係被告所有，或為販賣之Ｋ他命
      ，或為添加、包裝Ｋ他命販賣之工具，或為聯絡販賣之工
      具，均據其供述在卷，均應依毒品危害防制條第十九條第
      一項之規定，宣告沒收（已扣案，無不能沒收而需諭知追
      徵或以財產抵償之問題）。再被告販賣第三級毒品Ｋ他命
      所得金額合計三萬元，應依毒品危害防制條例第十九條第
      一項之規定諭知沒收，如全部或一部不能沒收時，以其財
      產抵償之。
    (2)至印有錢櫃原子筆四十二支、印有錢櫃原子筆自製吸管二
      支、帳冊二本、K他命殘渣空瓶二瓶、鑷子一支、小剪刀
      一支、  計算機一台、塑膠舀管一支、電子秤一台、手機
      一支，或為被告施用毒品所用之物、或為私人物品、或為
      證人甲○○所有之物，既與前開認定犯罪事實之內容無涉
      ，爰不另為沒收之諭知。
據上論結，應依刑事訴訟法第369條第一項前段、第364條、第29
9條第一項前段，毒品危害防制條例第4條第3項、第8條第2項、
第3項、第19條第1項，刑法第11條前段、第56條、第51條第5款
，判決如主文。
本案經檢察官李傳來到庭執行職務。
中    華    民    國    95    年     4    月    19    日
                  刑事第五庭  審判長法  官  楊明章
                                    法  官  戴勝利
                                    法  官  顏基典
以上正本證明與原本無異。
轉讓第三級毒品部分不得上訴。
其餘部分如不服本判決應於收受本判決後十日內向本院提出上訴
書狀，其未敘述上訴之理由者並得於提起上訴後十日內向本院補
提理由書（均須按他造當事人之人數附繕本）。
                                    書記官  呂嘉文
中    華    民    國    95    年    4     月    19    日
附錄本案論罪科刑法條全文：
毒品危害防制條例第四條第三項
製造、運輸、販賣第三級毒品者，處五年以上有期徒刑，得併科
新臺幣五百萬元以下罰金。
毒品危害防制條例第八條第二項、第三項
轉讓第二級毒品者，處六月以上五年以下有期徒刑，得併科新臺
幣七十萬元以下罰金。
轉讓第三級毒品者，處三年以下有期徒刑，得併科新臺幣三十萬
元以下罰金。
【附表一】：.
┌───────────────────────────┐
│  第三級毒品K他命粉末八瓶（淨重3.8533克）、粉末七瓶（ │
│  淨重13.2542公克）、粉末一包（淨重49.8255公克）、粉末│
│  12包（淨重6.3936公克）及販毒稀釋所用麻醉劑粉末三包（│
│  約66公克）、分裝空瓶及瓶蓋各一包、電子秤二台、鐵盤二│
│  個、行動電話二具（手機號碼分別為0000000000號及092571│
│  6150號）、搗碎器一組、夾鏈袋三八三個。              │
└───────────────────────────┘
【附表二】：
┌───┬────────┬──────┬─────────┬───┐
│編號  │販賣時間        │販賣之毒品  │販賣地點          │買受人│
├───┼────────┼──────┼─────────┼───┤
│一    │94年3月份起至94 │每瓶ｋ他命一│嘉義市湯泉汽車旅館│甲○○│
│      │年6月14日止     │千元，每次販│、嘉義市歌林頌ＫＴ│      │
│      │                │賣三瓶，共賣│Ｖ等處            │      │
│      │                │六次十八瓶，│                  │      │
│      │                │共賣一萬八千│                  │      │
│      │                │元          │                  │      │
├───┼────────┼──────┼─────────┼───┤
│二    │94年2月份起至94 │每瓶ｋ他命一│嘉義市○○路與自由│林頌寧│
│      │年6月12日止     │千元，販賣二│路口附近          │      │
│      │                │次，有一次賣│                  │      │
│      │                │二瓶，有二次│                  │      │
│      │                │各賣一瓶，共│                  │      │
│      │                │賣三次四瓶，│                  │      │
│      │                │共賣四千元。│                  │      │
├───┼────────┼──────┼─────────┼───┤
│三    │94年6月14日凌晨 │賣一次共六瓶│嘉義市○○路麥當勞│大胖（│
│      │零時許          │之ｋ他命，共│附近              │林文慶│
│      │                │賣八千元（每│                  │）    │
│      │                │瓶價格約為一│                  │      │
│      │                │千餘元）    │                  │      │
└───┴────────┴──────┴─────────┴───┘


司法院資訊處製作；財團法人民間司法改革基金會備份。
